# 求助陈版主，利息资本化的疑问

提问人：liuweisheng 时间：2023-02-20 11:47:03
A公司 2022 年借入款项支付购买土地保证金， 2022 年借款利息是否可以资本化。谢谢版主解惑。

回答人：chenyiwei
不可以。土地使用权在很多情况下不是符合资本化条件的资产。
参考：http://kjs.mof.gov.cn/zt/kjzzss/ ... 0201211_3634037.htm。